臺灣新北地方法院刑事裁定
111年度聲字第2604號
聲  請  人  臺灣新北地方檢察署檢察官
受  刑  人  張清合
上列聲請人因受刑人數罪併罰有二裁判以上，聲請定其應執行之
刑（聲請案號：臺灣新北地方檢察署111年度執聲字第1909號）
，本院裁定如下：
    主  文
張清合犯如附表所示各罪，所處如附表所示之刑，應執行有期徒
刑捌年拾月。
    理  由
一、聲請意旨略以：受刑人張清合因違反毒品危害防制條例等案
    件，先後經判決確定如附表（編號1至16、21「宣告刑」欄
    均漏載「如易科罰金，以新臺幣1千元折算1日」；編號16「
    判決確定日期」欄誤載為「110/12/23」；編號17「犯罪日
    期」欄漏載「前某日」，爰均更正如各該欄位所示），應依
    刑法第53條及第51條第5款，定其應執行之刑，爰依刑事訴
    訟法第477條第1項聲請裁定等語。
二、按依刑法第53條應依刑法第51條第5款之規定，定其應執行
    之刑者，由該案犯罪事實最後判決法院之檢察官，聲請該法
    院裁定之；裁判確定前犯數罪者，併合處罰之。但有下列情
    形之一者，不在此限：一、得易科罰金之罪與不得易科罰金
    之罪。二、得易科罰金之罪與不得易服社會勞動之罪。三、
    得易服社會勞動之罪與不得易科罰金之罪。四、得易服社會
    勞動之罪與不得易服社會勞動之罪。前項但書情形，受刑人
    請求檢察官聲請定應執行刑者，依第51條規定定之；數罪併
    罰，有二裁判以上者，依第51條之規定，定其應執行之刑；
    宣告多數有期徒刑者，於各刑中之最長期以上，各刑合併之
    刑期以下，定其刑期，但不得逾30年，刑事訴訟法第477條
    第1項，刑法第50條、第53條、第51條第5款分別定有明文。
三、經查，受刑人犯如附表所示各罪，均於附表編號1至2裁判確
    定前所犯，嗣經分別判處如附表所示之刑且均經確定在案，
    有臺灣高等法院被告前案紀錄表及該等判決書各1份附卷可
    憑。又附表編號17至20所示之罪所處之刑雖均不得易科罰金
    ，而附表編號1至16、21所示之罪所處之刑則均得易科罰金
    ，然受刑人既於執行中請求檢察官聲請定應執行刑，有受刑
    人出具之定刑聲請切結書1份在卷可稽，是聲請人以本院為
    前揭案件犯罪事實最後判決之法院聲請就上開各罪所處之刑
    定其應執行之刑，於法即無不合，應予准許。爰衡酌受刑人
    所犯各罪之犯罪類型、行為態樣、手段、動機、侵害法益種
    類及責任非難程度，兼衡責罰相當與刑罰經濟之原則，對於
    受刑人所犯數罪為整體非難評價，並佐以附表編號1至10所
    示10罪曾經本院以109年度聲字第4959號定應執行刑為有期
    徒刑2年4月確定、編號15所示2罪曾經該最後事實審法院定
    應執行刑為有期徒刑7月確定、編號17至20所示7罪曾經該最
    後事實審法院定應執行刑為有期徒刑4年8月確定，及受刑人
    對本件定應執行刑之意見（詳定刑聲請切結書）等情，定其
    應執行之刑如主文所示。　　
四、依刑事訴訟法第477條第1項，刑法第50條第2項、第53條、
    第51條第5款，裁定如主文。
中　　華　　民　　國　　111 　年　　9 　　月　　30　　日
                  刑事第十一庭  法　官  莊婷羽
以上正本證明與原本無異。
如不服本裁定，應於裁定送達後五日內敘明抗告理由，向本院提
出抗告狀。
                                書記官  陳湘文　　　　　
中　　華　　民　　國　　111 　年　　9 　　月　　30　　日
附表：　　　　　　　　　
編號  1 2 3 罪名  毒品危害防制條例 毒品危害防制條例 毒品危害防制條例 宣告刑  有期徒刑4月，如易科罰金，以新臺幣1千元折算1日 有期徒刑4月，如易科罰金，以新臺幣1千元折算1日 有期徒刑4月，如易科罰金，以新臺幣1千元折算1日 犯罪日期  108年11月23日晚間11時5分許為警採尿起回溯96小時內某時 109年2月14日 108年11月2日 偵查(自訴)機關年度案號  臺北地檢109年度毒偵字第420、614號  新北地檢108年度毒偵字第6467號、108年度偵字第34289號、109年偵緝字第638、640號  最後事實審 法院 臺灣臺北地方法院  臺灣新北地方法院  案號 109年度審簡字第1594號  109年度審易字第629號  判決日期 109年7月31日  109年5月15日  確定 判決 法院 臺灣臺北地方法院  臺灣新北地方法院  案號 109年度審簡字第1594號  109年度審易字第629號  判決 確定日期 109年9月4日  109年9月17日 是否為得易科罰金之案件  是  是 

編號  4 5 6 罪名  妨害公務 竊盜 詐欺 宣告刑  有期徒刑2月，如易科罰金，以新臺幣1千元折算1日 有期徒刑4月，如易科罰金，以新臺幣1千元折算1日 有期徒刑6月，如易科罰金，以新臺幣1千元折算1日 犯罪日期  108年11月2日 108年9月19日 108年9月25日 偵查(自訴)機關年度案號  新北地檢108年度毒偵字第6467號、108年度偵字第34289號、109年偵緝字第638、640號    最後事實審 法院 臺灣新北地方法院    案號 109年度審易字第629號    判決日期 109年5月15日    確定 判決 法院 臺灣新北地方法院    案號 109年度審易字第629號    判 決 確定日期 109年9月17日   是否為得易科罰金之案件  是   

編號  7 8 9 罪名  詐欺 詐欺 毒品危害防制條例 宣告刑  有期徒刑6月，如易科罰金，以新臺幣1千元折算1日 有期徒刑6月，如易科罰金，以新臺幣1千元折算1日 有期徒刑2月，如易科罰金，以新臺幣1千元折算1日 犯罪日期  108年10月9日 108年10月12日 108年10月11日 偵查(自訴)機關 年度案號  新北地檢108年度毒偵字第6467號、108年度偵字第34289號、109年偵緝字第638、640號  新北地檢109年度毒偵字第1468、3186號  最後事實審 法院 臺灣新北地方法院  臺灣新北地方法院  案號 109年度審易字第629號  109年度簡字第5721號  判決日期 109年5月15日  109年10月16日  確定 判決 法院 臺灣新北地方法院  臺灣新北地方法院  案號 109年度審易字第629號  109年度簡字第5721號  判 決 確定日期 109年9月17日  109年11月16日 是否為得易科罰金之案件  是  是 

編號  10 11 12 罪名  毒品危害防制條例 竊盜 竊盜 宣告刑  有期徒刑3月，如易科罰金，以新臺幣1千元折算1日 有期徒刑3月，如易科罰金，以新臺幣1千元折算1日 有期徒刑3月，如易科罰金，以新臺幣1千元折算1日 犯罪日期  109年3月30日 109年3月17日 108年11月13日 偵查(自訴)機關年度案號  新北地檢109年度毒偵字第1468、3186號 臺北地檢109年度偵字第14560號 新竹地檢109年度偵緝字第131號  最後事實審 法　院 臺灣新北地方法院 臺灣臺北地方法院 臺灣新竹地方法院  案　號 109年度簡字第5721號 109年度審簡字第2434號 109年度易字第761號  判決日期 109年10月16日 109年12月9日 109年12月15日  確定 判決 法院 臺灣新北地方法院 臺灣臺北地方法院 臺灣新竹地方法院  案號 109年度簡字第5721號 109年度審簡字第2434號 109年度易字第761號  判　　決 確定日期 109年11月16日 110年1月12日 110年1月18日 是否為得易科 罰金之案件  是 是 是 

編號  13 14 15 罪名  竊盜 竊盜 毒品危害防制條例 宣告刑  有期徒刑6月，如易科罰金，以新臺幣1千元折算1日 有期徒刑6月，如易科罰金，以新臺幣1千元折算1日 有期徒刑4月，如易科罰金，以新臺幣1千元折算1日（2次） 犯罪日期  108年10月21日 109年2月4日 109年3月25日凌晨6時許前某時至同日11時許、同日凌晨6時許至11時許 偵查(自訴)機關 年度案號  新北地檢109年度偵字第8625號 士林地檢109年度偵字第4239號 士林地檢109年度毒偵字第1047號、110年度偵字第1146號  最後事實審 法院 臺灣新北地方法院 臺灣士林地方法院 臺灣士林地方法院  案號 109年度簡字第7537號 109年度審簡字第1061號 110年度審訴字第224號  判決日期 109年12月30日 110年2月5日 110年3月31日  確定 判決 法院 臺灣新北地方法院 臺灣士林地方法院 臺灣士林地方法院  案號 109年度簡字第7537號 109年度審簡字第1061號 110年度審訴字第224號  判　　決 確定日期 110年2月3日 110年3月17日 110年5月4日 是否為得易科 罰金之案件  是 是 是 

編號  16 17 18 罪名  毒品危害防制條例 毒品危害防制條例 毒品危害防制條例 宣告刑  有期徒刑4月，如易科罰金，以新臺幣1千元折算1日 有期徒刑1年 10月 有期徒刑3年 10月（3次） 犯罪日期  109年2月4日 108年9月11日前某日 108年11月5日、同年月6日、同年月17日 偵查(自訴)機關 年度案號  臺北地檢108偵22667、109毒偵1005、3105號、109偵5165、26247號 臺北地檢110年度偵字第12283號   最後事實審 法院 臺灣臺北地方法院 臺灣臺北地方法院   案號 109年訴字第768號、110年訴字第167號 110年訴字第565號   判決日期 110年12月23日 111年3月24日   確定 判決 法院 臺灣臺北地方法院 臺灣臺北地方法院   案號 109年訴字第768號、110年訴字第167號 110年訴字第565號   判　　決 確定日期 111年2月8日 111年4月27日  是否為得易科 罰金之案件  是 否  

編號  19 20 21 罪名  毒品危害防制條例 毒品危害防制條例 毒品危害防制條例 宣告刑  有期徒刑3年6月（2次） 有期徒刑3年8月 有期徒刑5月，如易科罰金，以新臺幣1千元折算1日 犯罪日期  109年1月30日、同年2月4日 109年3月22日 109年2月29日4時40分許回溯96小時內之某時 偵查(自訴)機關年度案號  臺北地檢110年度偵字第12283號  新北地檢109年毒偵1215、1585號  最後事實審 法　　院 臺灣臺北地方法院  臺灣新北地方法院  案　　號 110年訴字第565號  111年度簡字第1906號  判決日期 111年3月24日  111年6月23日  確定 判決 法院 臺灣臺北地方法院  臺灣新北地方法院  案號 110年訴字第565號  111年度簡字第1906號  判　決 確定日期 111年4月27日  111年7月29日 是否為得易科罰金之案件  否  是